【裁判字號】    99,交聲,321
【裁判日期】    990427
【裁判案由】    聲明異議
【裁判全文】
臺灣高雄地方法院交通事件裁定         99年度交聲字第321號
原處分機關  高雄市政府交通局
異  議  人
即受處分人  甲○○
上列受處分人因違反道路交通管理處罰條例案件，對於高雄市政
府民國99年2 月1 日所為之處分（原處分：高市交裁字第裁32-B
00000000號），聲明異議，本院裁定如下：
    主  文
異議駁回。
    理  由
一、原處分意旨略以：異議人即受處分人（下稱異議人）甲○○
    於99年1 月3 日18時17分許，騎乘車號FC7-966 號重型機車
    ，行經有燈光號誌管制之高雄市○○路與仁愛街口闖紅燈行
    駛，經警以異議人違反道路交通管理處罰條例第53條第1 項
    規定，開立舉發違反道路交通管理事件通知單，原處分機關
    認異議人確有上開違規行為，乃依據道路交通管理處罰條例
    第53條第1 項、第63條之規定，裁處新臺幣（下同）1,800
    元之罰鍰，並記違規點數3 點。
二、聲明異議意旨則以：異議人當日係自中山路與青年路口出發
    ，沿青年路行駛一路均為綠燈，至青年路與復興路口方停等
    紅燈，不料在該路口遇警攔停指稱異議人在前三個路口闖紅
    燈，異議人並未闖紅燈，且舉發單上記載違規地點青年路與
    仁愛街口乃攔停地點之前一個路口，與警員舉發時說違規地
    點為前三個路口不同，足見舉發有誤，為此聲明異議。
三、按汽車駕駛人，行經有燈光號誌管制之交岔路口闖紅燈者，
    處新臺幣1,800 元以上5,400 元以下罰鍰。汽車駕駛人有下
    列各款所列條款之一者，除依原條款處罰鍰外，並予記點：
    三、有第43條、第53條或第54條情形之一者，各記違規點數
    3 點，道路交通管理處罰條例第53條第1 項、第63條第1 項
    第3 款分別定有明文。
四、經查：
(一)、異議人甲○○於99年1 月3 日18時17分許，騎乘車號FC7-96
    6 號重型機車，沿青年路行駛，行經有燈光號誌管制之高雄
    青年路與仁愛街口闖紅燈一情，業經證人即舉發警員陳木森
    證稱：「當時我們有二位警員執行巡邏勤務，是沿著青年路
    西向東巡邏過來，巡邏到青年路、仁愛街口的時候，當時青
    年路是紅燈，所有的車輛都停等紅燈了，我們車子是停在機
    車停等區後面的第一台，我們看到有一位機車騎士騎車經過
    ，是西向東的方向，與我們同向，該機車騎士應該一開始是
    停在那邊，後來看到紅燈沒有車輛就騎過去，我看到該機車
    闖紅燈後，我就開警示燈追過去，就在下一個路口即青年、
    復興路口（青年路當時是紅燈）攔停違規人，告訴他他在青
    年、仁愛街口有闖紅燈。」等語明確（見本院99年2 月22日
    訊問筆錄），依舉發當時之視線、路況及警員與異議人之相
    對位置等情形，證人陳木森警員並無誤看之虞，是其證詞應
    屬可採，異議人違規事實，堪屬真實。
(二)、再本件攔停舉發情形，亦經證人陳木森警員證述：「我是跟
    違規人說他闖紅燈，請他拿駕照、行照給我看，他說他沒有
    意思闖紅燈，我跟他說這裡的路上的號誌都是連鎖的，你回
    頭看一下，這二、三個路口都是紅燈，因為他停在復興路口
    ，而且仁愛、忠孝路口也都是紅燈。我與另一位警員沒有跟
    違規人說是在前三個路口闖紅燈」等語明確，且舉發單上亦
    明載異議人違規路口係青年路與仁愛街口，有舉發單1 份在
    卷可證，異議人雖辯稱：並沒有闖紅燈，舉發員警稱伊在前
    二、三個路口闖紅燈，舉發明顯有誤云云，顯無可採。
五、綜上，異議人確有闖紅燈違規事實，原處分機關依道路交通
    管理處罰條例第53條第1 項，裁處異議人罰鍰1,800 元，並
    依同條例第63條第1 項第3 款規定，記違規點數3 點，揆諸
    上開規定及說明，於法並無不合，亦未逾法定裁量權範圍。
    異議人指摘原處分違誤，求為撤銷，為無理由，應予駁回。
六、據上論斷，應依道路交通案件處理法第19條，裁定如主文。
中    華    民    國    99    年    4     月    27    日
                      交通法庭  法  官  陳億芳
以上正本證明與原本無異。
如不服本裁定，應於收受送達後5 日內向本院提出抗告狀。
中    華    民    國    99    年    4     月    27    日
                                書記官  林靜慧

司法院資訊處製作；財團法人民間司法改革基金會備份。
